臺灣新竹地方法院刑事裁定
111年度單聲沒字第77號
聲  請  人  臺灣新竹地方檢察署檢察官
被      告  邱子謙


上列聲請人聲請宣告沒收案件（111年度執聲字第1008號，偵查
案號：109年度偵字第13733號），本院裁定如下：
    主  文
扣案如附表所示之物均沒收之。
其餘聲請駁回。
    理  由
一、聲請意旨略以：臺灣新竹地方檢察署（下稱新竹地檢署）10
    9年度偵字第13733號被告邱子謙違反商標法案件，緩起訴處
    分期滿未經撤銷，尚有扣得贓款新臺幣2千元係被告坦承為
    本案之犯罪所得（新竹地檢署110年度銀字第71號），查扣
    之仿冒商標圖樣之襪子、衣服、毛巾、耳機、手錶、水壺等
    物共285件（新竹地檢署110年度保管字第605號），經鑑定
    結果確為侵害告訴人商標圖樣之物品，有鑑定證明書、經濟
    部智慧財產局商標資料檢索服務附卷可稽，爰依商標法第98
    條及刑法第38條第2項、第40條第2項、第3項之規定聲請單
    獨宣告沒收銷燬等語。
二、按商標法第98條規定「侵害商標權、證明標章權或團體商標
    權之物品或文書，不問屬於犯罪行為人與否，沒收之。」，
    此為刑法沒收之特別規定，自應優先適用。又違禁物或專科
    沒收之物得單獨宣告沒收，刑法第40條第2項亦定有明文。
    而商標法第98條係「專科沒收」之規定，依刑法第40條第2
    項規定得單獨宣告沒收。
三、經查：
(一)被告邱子謙違反商標法案件，業經新竹地檢署檢察官以109
    年度偵字第13733號為緩起訴處分確定，緩起訴期間為1年，
    自110年3月29日起至111年3月28日止，嗣該緩起訴處分期滿
    未經撤銷等情等情，有上開緩起訴處分書及臺灣高等法院被
    告前案紀錄表各1份在卷足稽，並經本院核閱卷宗無訛。而
    本件扣案之仿冒「ADIDAS」商標圖樣襪子54件、衣服19件、
    毛巾11件、手錶2件、仿冒「PUMA」商標圖樣襪子1件、毛巾
    18件、耳機23件、仿冒「UNDER ARMOUR」商標圖樣頭戴式耳
    機28件、入耳式耳機16件、仿冒「NIKE」商標圖樣襪子50件
    、衣服7件、毛巾13件、手錶9件、耳機5件、仿冒「SUPREME
    」商標圖樣毛巾9件、仿冒「星巴克」商標圖樣水壺20件（
    保管字號：110年度保字第605號，扣押物品清單見110年度
    緩字第567號卷第19頁至反面），確屬仿冒商標之商品等節
    ，業據被告供承無訛（見109年度偵字第13733號卷第108頁
    至反面），並有商標單筆詳細資料報表、經濟部智慧財產局
    商標資料檢索服務、德商阿迪達斯公司、彪馬歐洲公開有限
    責任公司委任之貞觀法律事務所出具之鑑定報告書、美商昂
    德亞摩公司委任之恆鼎知識產權代理有限公司出具之鑑定報
    告書、台灣耐吉商業有限公司函附產品鑑定書、第四章股份
    有限公司委任之冠群國際專利商標聯合事務所出具之鑑定意
    見書、史塔巴克斯公司委任之理律法律事務所出具之鑑定報
    告書各1份在卷可稽（見同上偵字卷第32至38、42至48、56
    、59至69、74至79、81至88頁），揆諸上開法條規定，該扣
    案物品自屬義務沒收之物，不問屬於犯罪行為人與否，應依
    商標法第98條規定，宣告沒收之，且屬刑法第40條第2項規
    定之專科沒收之物。從而，聲請人前揭聲請，並無不合，應
    予准許。
(二)另扣案之2,000元，固係被告於警詢中提出，且供稱為上開
    犯行之犯罪所得等語（同上偵字卷第10至11頁），惟被告業
    與告訴人阿迪達斯公司、彪馬歐洲公開有限責任公司、史塔
    巴克斯公司、昂德亞摩公司達成和解，並同意由被告分別賠
    償阿迪達斯公司90,000元、彪馬歐洲公開有限責任公司40,0
    00元、史塔巴克斯公司20,000元，且被告業已匯款賠償完畢
    ，並經告訴人等分別確認收受前開款項無訛等情，有告訴人
    之刑事陳報狀、和解契約書附卷可考（同上偵字卷第110至1
    14頁），上開和解金額顯已超過被告本案犯罪所得金額，是
    以，本案倘為諭知沒收被告之犯罪所得，將使被告除賠償告
    訴人之損害外，又須將其犯罪所得財物提出供沒收執行，將
    使其面臨重複追償之不利益，爰依刑法第38條之1第5項規定
    ，就上開扣案之犯罪所得2,000元不予宣告沒收，是此部分
    聲請應予駁回。　　
四、依刑事訴訟法第220條、第455條之36第2項，刑法第11條、
    第40條第2項，商標法第98條，裁定如主文。
中　　華　　民　　國　　111 　年　　12　　月　　20　　日
                  刑事第七庭      法  官  馮俊郎
以上正本證明與原本無異。　　　　　　　　　   
如不服本裁定，應於裁定送達後5日內向本院提出抗告狀。
中　　華　　民　　國　　111 　年　　12　　月　　20　　日
                                  書記官  彭筠凱
【附表】：
編號 仿冒商品名稱 數量 1 ADIDAS商標圖樣襪子 54件 2 ADIDAS商標圖樣衣服 19件 3 ADIDAS商標圖樣毛巾 11件 4 ADIDAS商標圖樣手錶 2件 5 PUMA商標圖樣襪子 1件 6 PUMA商標圖樣毛巾 18件 7 PUMA商標圖樣耳機 23件 8 UNDER ARMOUR商標圖樣頭戴式耳機 28件 9 UNDER ARMOUR商標圖樣入耳式耳機 16件 10 NIKE商標圖樣襪子 50件 11 NIKE商標圖樣衣服 7件 12 NIKE商標圖樣毛巾 13件 13 NIKE商標圖樣手錶 9件 14 NIKE商標圖樣耳機 5件 15 SUPREME商標圖樣毛巾 9件 16 星巴克商標圖樣水壺 20件